臺灣板橋地方法院民事裁定            100年度監宣字第205號
聲  請  人  呂理國
相  對  人  呂簡甘
關  係  人  陳海芬
上列聲請人聲請監護宣告事件，本院裁定如下：
    主      文
宣告呂簡甘（女，民國○○年○ 月○○日生，身分證統一編號：Ｚ000
000000號）為受監護宣告之人。
選定呂理國（男，民國○○年○ 月○○日生，身分證統一編號：Ｚ000
000000號）為受監護宣告之人之監護人。
指定陳海芬（女，民國○○年○ 月○○日生，身分證統一編號：Ｚ000
000000號）為會同開具財產清冊之人。
聲請費用新臺幣壹仟元由受監護宣告之人呂簡甘負擔。
    理      由
一、本件聲請意旨略以：聲請人呂理國之母即相對人呂簡甘因失
    智症重度，至今毫無起色，現已不能為（受）意思表示或辨
    識其效果，為此依民事訴訟法第597 條之規定，聲請宣告相
    對人呂簡甘為受監護宣告之人，併選定聲請人呂理國為受監
    護宣告之人呂簡甘之監護人、關係人陳海芬為會同開具財產
    清冊之人等語。
二、按對於因精神障礙或其他心智缺陷，致不能為意思表示或受
    意思表示，或不能辨識其意思表示之效果者，法院得因本人
    、配偶、四親等內之親屬、最近一年有同居事實之其他親屬
    、檢察官、主管機關或社會福利機構之聲請，為監護之宣告
    ，民法第14條第1 項定有明文。
三、經查：聲請人主張之事實，業據其提出中華民國身心障礙手
    冊影本、戶籍謄本等件為證。本院審驗該相對人呂簡甘之心
    神狀況，並採用鑑定人即醫師馮德誠之意見，認該相對人張
    眼坐椅子上、四肢可活動、溝通困難、記憶力、定向力、計
    算能力、理解及判斷力均不佳，性格特徵中度失智症，日常
    生活起居均需他人照顧，無經濟活動能力，其意思表示或辨
    識意思表示效果之程度不能辨識、顯有不足，無恢復可能性
    ，符合監護宣告之人等情，業經醫師馮德誠鑑定屬實，有
    100 年7 月25日精神鑑定報告書1 份附卷可稽。本院認相對
    人因精神障礙或其他心智缺陷，致不能為意思表示或受意思
    表示，或不能辨識其意思表示效果，是本件聲請應予准許，
    爰依法宣告相對人呂簡甘為受監護宣告之人。
四、次按受監護宣告之人應置監護人。法院為監護之宣告時，應
    依職權就配偶、四親等內之親屬、最近1 年有同居事實之其
    他親屬、主管機關、社會福利機構或其他適當之人選定1 人
    或數人為監護人，並同時指定會同開具財產清冊之人。法院
    為前項選定及指定前，得命主管機關或社會福利機構進行訪
    視，提出調查報告及建議。監護之聲請人或利害關係人亦得
    提出相關資料或證據，供法院斟酌。法院選定監護人時，應
    依受監護宣告之人之最佳利益，優先考量受監護宣告之人之
    意見，審酌一切情狀，並注意下列事項：(一)受監護宣告之
    人之身心狀態與生活及財產狀況。(二)受監護宣告之人與其
    配偶、子女或其他共同生活之人間之情感狀況。(三)監護人
    之職業、經歷、意見及其與受監護宣告之人之利害關係。(
    四)法人為監護人時，其事業之種類與內容，法人及其代表
    人與受監護宣告之人之利害關係。民法第1110條、第1111條
    、第1111條之1 分別定有明文。又按監護宣告之裁定，應同
    時選定監護人及指定會同開具財產清冊之人，並附理由，民
    事訴訟法第604 條第1 項定有明文。
五、經查：聲請人呂理國係相對人之長子，此有聲請人提出之戶
    籍謄本、親屬系統表為憑，而相對人之最近親屬即其媳董金
    花、陳海芬、孫呂學霖、呂學昱、呂欣函表示同意由聲請人
    呂理國為相對人之監護人、及由相對人之次媳陳海芬擔任會
    同開具財產清冊之人等情，亦據聲請人提出同意書在卷可憑
    。經核聲請人呂理國為相對人之長子，由其負責護養及照顧
    相對人並管理其財產，應能符合相對人之最佳利益，爰選定
    聲請人呂理國為相對人之監護人，併指定陳海芬為會同開具
    財產清冊之人。
六、依民事訴訟法第608 條第1 項裁定如主文。
中    華    民    國   100    年    7     月    29    日
                  家事庭  法  官  劉大衛
以上正本係照原本作成。
如不服本裁定關於選定監護人及指定會同開具財產清冊之人等部
分，應於送達後10日內向本院提出抗告狀，並繳納抗告費新臺幣
1,000元；其餘關於宣告監護之部分，不得抗告。
中    華    民    國   100    年    7     月    29    日
                          書記官  高玉彬